臺灣高等法院刑事判決　　　　　　　 100年度上易字第1750號
上　訴　人　臺灣臺北地方法院檢察署檢察官
被　　　告　孟冠勳
上列上訴人因被告竊盜案件，不服臺灣臺北地方法院99年度易字
第3070號，中華民國100年6月30日第一審判決（起訴案號：臺灣
臺北地方法院檢察署99年度偵緝字第1293號），提起上訴，本院
判決如下：
    主  文
原判決撤銷。
孟冠勳竊盜，共貳罪，均累犯，各處有期徒刑柒月，應執行有期
徒刑壹年。
    事  實
一、孟冠勳前因偽造文書及竊盜案件，分別經臺灣板橋地方法院
    以92年度訴字第1205號判決判處有期徒刑4月、以93年度簡
    字第5669號判決判處有期徒刑3月及以93年度簡字第1053號
    判決判處有期徒刑5月確定，嗣經該院以94年度聲字第1242
    號裁定應執行有期徒刑10月確定，於民國94年8月21日縮刑
    期滿執行完畢（構成累犯）。其因缺錢花用，竟先後為下列
    行為：
（一）於97年12月起擔任根基營造股份有限公司（下稱根基公司
      ）之現場工程師，負責臺北市萬華區環南家禽市場新建工
      程工地現場監造及監督業務，竟意圖為自己不法之所有，
      於97年12月22日晚上7時40分許，駕駛車號不詳之卡車進
      入環南家禽市場工地，向幸福保全股份有限公司派駐該工
      地值勤之警衛林民智稱，根基公司因調度材料，須將鋼板
      樁載運至其他工地等語，孟冠勳進入工地內部後，即趁機
      竊取由根基公司之下包商永裕鋼鐵工程股份有限公司（下
      稱永裕公司）所承租，置於工地內之鋼板樁35片，得手後
      以卡車載運離去。
（二）於同年月28日晚間8時許，孟冠勳又故技重施，進入上開
      工地竊取永裕公司所承租，置於工地內之鋼板樁30片，得
      手後以卡車載運離去，上開2次共竊得鋼板樁達65片（價
      值新臺幣104萬7,360元）。嗣經永裕公司清點發現鋼板樁
      之數量短缺後，始悉上情。
二、案經根基公司告發由臺灣臺北地方法院檢察署檢察官偵查起
    訴。
    理  由
一、上揭事實，業據被告於原審、本院審理時坦承不諱（見原審
    卷第101頁、第113頁反面、第122頁反面，本院審判筆錄第
    4、5頁），核與告發代理人吳俊昇之指訴及證人即幸福保全
    股份有限公司警衛林民智之證述情節相符（見98年度他字第
    5528號卷第45至47頁、第59至60頁、第84至85頁、第99至
    100頁、第102至103頁），且有被告於根基公司之人事資料
    影本1紙、根基公司企業內部人員調任表1紙、立書人為林民
    智之證明書2紙、監工工地日誌7張、環南市場97年12月22日
    駐衛保全簽到單1紙、永裕公司估價單、鋼板樁數量統計表
    、送貨單、環南市場鋼板樁範圍圖影本、根基公司所提供之
    98年1月7日會議記錄1紙等資料在卷可稽（見98年度他字第
    5528號卷第3頁、第6至8頁、第21至27頁、第28頁、第31至
    39頁、第89頁），足認被告上開任意性自白與事實相符，堪
    值採信。綜上，本案事證明確，被告犯行均堪認定，應依法
    論科。
二、核被告本案各次所為，均係犯刑法第320條第1項之竊盜罪。
    被告2次竊盜犯行，犯意各別，行為互殊，應予分論併罰。
    又被告有如犯罪事實欄所載之前案紀錄，此有本院被告前案
    紀錄表在卷可按，被告於受有期徒刑之執行完畢後，5年以
    內故意再犯有期徒刑以上之罪，均累犯，應各依刑法第47條
    第1項規定加重其刑。
三、原審以被告本案事證明確，而予論科固非無見。惟查被告前
    曾於91、93年間曾因犯竊盜罪，分別經法院判處有期徒刑5
    月、3月，並均得易科罰金，此有本院被告前案紀錄表在卷
    可按，足見被告因竊盜罪經法院科處得易科罰金之輕刑，尚
    不足以生警惕之心而再犯本案；而本案原審就被告本案二次
    犯行，且均係累犯，竟均仍僅科處得易科罰金之有期徒刑6
    月，並定應執行刑為有期徒刑10月亦得易科罰金，顯有失出
    之嫌。檢察官上訴意旨，以此指摘原判決不當，求予撤銷改
    判，為有理由。基於罪刑不可分、上訴不可分之原則，即應
    由本院將原判決撤銷。爰審酌被告前有偽造文書及竊盜等多
    次前案紀錄，素行非佳，其不思以正途賺取財物，而任意侵
    害他人之財產權，動機不佳，竊盜所得財物價值非輕，對被
    害人造成之損害非謂不重，惟被告犯後坦承犯行，態度尚可
    ，智識程度為大學畢業、犯罪之目的、手段、生活狀況等一
    切情狀，分別量處如主文第2項所示之刑並定其應執行刑，
    以示懲儆。
據上論斷，應依刑事訴訟法第369條第1項前段、第364條、第299
條第1項前段，刑法第320條第1項、第47條第1項、第51條第5款
，判決如主文。
本案經檢察官孫冀薇到庭執行職務。
中    華    民    國   100    年    8     月    31    日
                  刑事第十八庭審判長法  官  吳鴻章
                                    法  官  汪梅芬
                                    法  官  林銓正
以上正本證明與原本無異。
不得上訴。
                                    書記官  張淨卿
中    華    民    國   100    年    9     月    1     日
附錄：本案論罪科刑法條全文
中華民國刑法第320條
（普通竊盜罪、竊佔罪）
意圖為自己或第三人不法之所有，而竊取他人之動產者，為竊盜
罪，處5  年以下有期徒刑、拘役或 5 百元以下罰金。
意圖為自己或第三人不法之利益，而竊佔他人之不動產者，依前
項之規定處斷。
前二項之未遂犯罰之。